---
title: "Employment and demographics"
author: "Sean Ahn"
date: '2021 12 24 '
output: html_document
---

```{r setup, include=FALSE}
library(knitr)
knitr::opts_chunk$set(echo = TRUE)

library(tidymodels)
library(tidyverse)
```

## Explore data

Our modeling goal is to use k-means clustering to explore employment by race and gender. This is a good screencast for folks who are more new to k-means and want to understand how to apply it to a real-world data set.

```{r import_data}

employed <- read_csv("https://raw.githubusercontent.com/rfordatascience/tidytuesday/master/data/2021/2021-02-23/employed.csv")

```


```{r}
employed_tidy <- 
  employed %>% 
  filter(!is.na(employ_n)) %>% 
  group_by(occupation = paste(industry, minor_occupation),
           race_gender) %>% 
  summarise(n = mean(employ_n)) %>% 
  ungroup()



```

reshape for k-means

```{r}
employed_tidy %>% 
  filter(race_gender == "TOTAL")

employment_demo <- 
  employed_tidy %>% 
  filter(race_gender %in% c("Women", "Black or African American", "Asian")) %>% 
  pivot_wider(names_from = race_gender, values_from = n, values_fill = 0) %>% 
  janitor::clean_names() %>% 
  left_join(employed_tidy %>% 
              filter(race_gender == "TOTAL") %>% 
              select(-race_gender) %>% 
              rename(total = n)) %>% 
  filter(total > 1e4) %>%
  mutate(across(c(asian, black_or_african_american, women), ~ . / total),
         total = log(total),
         # across(is.numeric, scale))
         across(is.numeric, ~as.numeric(scale(.)))) %>% 
  # mutate function의 두번째 argument에는 함수가 들어가야 하는데 across()로 가져온 column 모두를
  # total값으로 나눈다는 의미를 ~ . 으로 표현
  # across(is.numeric... 형식으로 데이터셋의 전체 numeric column을 지정할 수 있음.
  # across(is.numeric, scale)로 적으면 scale함수가 적용되어 Total[,1]처럼 matrix 형태로 반환됨.
  # 이 때문에 반환되는 값이 기존 열과 동일하게 ~as.numeric(scale(.))로 표현
  mutate(occupation = snakecase::to_snake_case(occupation))
  
# total값이 얼마나 있는지 확인하기 위해 
summary(employed_tidy$n)

employment_demo %>% arrange(-women) # desc()함수 대신 앞에 -를 붙이면 역순 정렬 가능

```


## Implement k-means clustering


```{r}
employment_clust <- kmeans(select(employment_demo, -occupation), centers = 3)

summary(employment_clust)

```



```{r}
library(broom)

tidy(employment_clust)

```


```{r}
augment(employment_clust, employment_demo) %>%  # augment()를 사용해서 각 row의 값이 어느 cluster에 속하는지 확인
  ggplot(aes(total, women, color = .cluster)) +
  geom_point(alpha = 0.8)

augment(employment_clust, employment_demo) %>%  # augment()를 사용해서 각 row의 값이 어느 cluster에 속하는지 확인
  ggplot(aes(total, black_or_african_american, color = .cluster)) +
  geom_point(alpha = 0.8)

augment(employment_clust, employment_demo) %>%  # augment()를 사용해서 각 row의 값이 어느 cluster에 속하는지 확인
  ggplot(aes(total, asian, color = .cluster)) +
  geom_point(alpha = 0.8)

```



## Choosing k


몇 개의 clustering이 가장 적합한지 아직 모르기 때문에 정해야 함
map()함수를 이용하여 클러스터 개수 1~9까지의 계산값을 data.frame으로 만듦

```{r}

kclusts <- 
  tibble(k=1:9) %>%  # Cluster 수가 1~9개 중 어느 것이 가장 좋은지 찾아보자.
mutate(
  kclust = map(k, ~ kmeans(select(employment_demo, -occupation), .x)),
  tidied = map(kclust, tidy),
  glanced = map(kclust, glance),
  augmented = map(kclust, augment, employment_demo)
)

kclusts %>% 
  unnest(glanced) %>%  # unnest()를 이용해서 tibble로 묶여있던 glanced 열을 풀어봄
  ggplot(aes(k, tot.withinss)) + 
  geom_line(alpha = 0.8) + 
  geom_point(size = 2)
  
  
  
```

만약 데이터 수가 많다면 급격하게 꺾이는 구간(elbow)이 있을 것인데 예제에서는 데이터가 그리 크지 않아 계속 내려가는 형태를 보여줌



k = 5를 최적점으로 보고 진행


```{r}
library(plotly)

employment_clust <- kmeans(select(employment_demo, -occupation), centers = 5)

p <- 
  augment(employment_clust, employment_demo) %>%
  ggplot(aes(total, black_or_african_american, color = .cluster, name = occupation)) +
  geom_point(alpha = 0.8)

ggplotly(p)


```
